【裁判字號】    97,聲再,41
【裁判日期】    971121
【裁判案由】    聲請再審
【裁判全文】
臺灣臺中地方法院刑事裁定              97年度聲再字第41號
再審聲請人  甲○○
即受判決人
上列聲請人因公共危險案件，對於本院九十七年度中交簡上字第
六七八號中華民國九十七年十月二十二日確定判決（起訴案號：
臺灣臺中地方法院檢察署九十七年度速偵字第一七四三，一審案
號：臺灣臺中地方法院九十七年度中交簡字第九七四號）提起再
審，本院裁定如下：
    主  文
再審之聲請駁回。
    理  由
一、聲請再審意旨略以：因下列重要證據漏為審酌，爰依刑事訴
    訟法第四百二十一條之規定聲請再審：（一）聲請再審人因
    公共危險案件，經本院以九十七年度中交簡上字第六七八號
    判處罪刑確定，該確定判決認聲請再審人犯罪，係依聲請再
    審人警詢及偵查中之供述為據，惟聲請再審人於九十五年間
    因車禍救醒後，即留有酒後失憶之後遺症，詎員警仍以引導
    方式訊問聲請人，且偵查時，承辦檢察官亦曾訓斥聲請再審
    人，而對聲請再審人有主觀之想法。（二）聲請再審人受傷
    部位位在右邊，係因為用右邊加油衝撞所致，又正常人若發
    生車禍且確有喝酒，應無於尚可行動及撥打電話之情形下仍
    在場等侯警察酒測之可能。（三）聲請再審人係為照顧八十
    歲失明之母親而請求給予緩刑，惟原審卻不予准許。
二、按不得上訴於第三審法院之案件，除前條規定外，其經第二
    審確定之有罪判決，如就足生影響於判決之重要證據漏未審
    酌者，亦得為受判決人之利益，聲請再審，刑事訴訟法第四
    百二十一條定有明文。而得以足生影響於判決之重要證據漏
    未審酌為理由，為受判決人之利益聲請再審者，以經第二審
    有罪判決後不得上訴於第三審法院之案件為限。其因發見確
    實新證據，足認受有罪判決之人，應受無罪、免訴、免刑或
    輕於原判決所認罪名之判決，而為聲請再審之理由者，亦以
    該項新證據之本身形式上觀察，毋須經調查程序，顯然可認
    為足以動搖原確定之判決者而言（最高法院五十二年度臺抗
    字第四十五號刑事判決要旨參照）。是本條所規定者須為足
    生影響於判決之重要證據，未經原確定判決審酌者，始足當
    之，茍業經原確定判決審酌，或非足生影響於判決之重要證
    據，均不得據以聲請再審。
三、經查被告於警詢是否受有引導一節，係屬被告於本件再審聲
    請中始提出之辯解，並非屬證據方法，自無重要證據漏未審
    酌之情形。又本件原審係依被告於警詢及檢察官偵查中之部
    分供述及原上訴理由，並參酌肇事車輛毀損情形、被告傷勢
    及測試觀察記錄表、酒精濃度測驗單等詳為審酌，認定被告
    確有酒後不能安全駕駛而仍騎乘機車之犯罪事實，而被告於
    案發時有無行動或撥打電話之能力，衡與是否能安全駕駛車
    輛之能力有所不同，且被告撞擊後是否留在現場，亦難認與
    前揭認定有直接關連性，自均非屬足生影響於判決之重要證
    據。再是否宣告緩刑，本屬法院有權斟酌決定之職權，且原
    審確定判決中業已敘明何以不予宣告緩刑之理由，是被告此
    部分所指亦難認屬足以影響於判決之重要證據漏未審酌。綜
    上所述，原審判決既無漏未審酌足生影響於判決之重要證據
    ，且被告於刑事聲請再審狀內所指原審漏未審酌事項，亦非
    足生影響於原審判決之重要證據，亦即原確定判決並無聲請
    再審人所主張之再審事由，聲請再審人據以聲請再審，為無
    理由，應予駁回。
四、依刑事訴訟法第四百三十四條第一項，裁定如主文。
中    華    民    國    97    年    11    月    21    日
            刑事第十七庭    審判長法  官  江奇峰
                                  法  官  廖純卿
                                  法  官  郭書豪
上正本證明與原本無異
本件不得抗告
中    華    民    國    97    年    11    月    21    日
                                  書記官  陳美虹


司法院資訊處製作；財團法人民間司法改革基金會備份。
